臺灣宜蘭地方法院簡易庭裁定
111年度秩聲字第10號
移送機關即
原處分機關  宜蘭縣政府警察局礁溪分局
聲明異議人
即受處分人  林炎宗


上列聲明異議人即受處分人因違反社會秩序維護法案件，對於宜
蘭縣政府警察局礁溪分局於中華民國111年7月12日所為之違反社
會秩序維護法案件處分書（警礁偵字第1110013120號）聲明異議
，本院裁定如下：
    主      文
聲明異議駁回。
    事實及理由
一、原處分意旨略以：聲明異議人即受處分人林炎宗在宜蘭縣○○
    鎮○○路000號一帶飼養雞隻，於民國111年1月29日起至同年6
    月6日止，雞隻不定期鳴叫，影響附近住戶安寧。案經宜蘭
    縣政府警察局礁溪分局頭城分駐所員警受理報案依法調查，
    復有檢舉人所附蒐證錄影音、住戶連署簽名等在卷可佐，且
    受處分人到案亦對上揭行為坦承不諱，核其所為係違反社會
    秩序維護法第72條第3款製造噪音或深夜喧嘩，妨害公眾安
    寧，裁處罰鍰新臺幣（下同）1,500元等語。
二、聲明異議意旨略以：聲明異議人在竹林內的雞舍距離檢舉人
    陳永健之住處達70米以上，叫聲不可能吵到檢舉人，且雞舍
    四周為樹林，生態豐富，入夜後蛙鳴、夜鶯啼叫不絕於耳，
    聲量大於5隻公雞甚多，警方到場時未以客觀、專業的測量
    儀器測量分貝數，僅憑檢舉人錄影音即裁罰，有失公允，希
    望能撤銷此處分等語。
三、按被處罰人不服警察機關之處分者，得於處分書送達之翌日
    起5日內聲明異議，社會秩序維護法第55條第1項定有明文。
    查本件聲明異議人因違反社會秩序維護法案件，經宜蘭縣政
    府警察局礁溪分局於111年7月12日以警礁偵字第1110013120
    號處分書裁處罰鍰1,500元，該處分書寄存於宜蘭縣政府警
    察局礁溪分局忠孝派出所於111年7月21日由聲明異議人之子
    林柏毅具領，聲明異議人於111年7月25日聲明異議等情，有
    宜蘭縣政府警察局礁溪分局於111年7月12日以警礁偵字第11
    10013120號處分書、宜蘭縣政府警察局礁溪分局111年8月25
    日警礁偵字第1110018902號函暨所附司法文書寄存登記本及
    聲明異議狀等在卷可稽，是聲明異議人就本件聲明異議，其
    程序上核與前揭規定相符，合先敘明。
四、按製造噪音或深夜喧嘩，妨害公眾安寧者，處6,000元以下
    罰鍰，社會秩序維護法第72條第3款定有明文。又按該條所
    稱噪音，係指噪音管制法令規定之管制標準以外，不具持續
    性或不易量測而足以妨害他人生活安寧之聲音，違反社會秩
    序維護法案件處理辦法第11條亦有明文規定。據此，足認上
    開社會秩序維護法條文所處罰之「噪音」，與噪音管制法第
    3條所規定「本法所稱噪音，指超過管制標準之聲音」不同
    ，並不以超過管制標準之聲音為限，而係以足以妨害他人生
    活安寧為要件。
五、經查：
(一)聲明異議人自81年起即在上揭地點飼養雞隻，至111年6月8
    日警詢時，仍飼養20隻雞隻，其中有6隻公雞，上開路段121
    號住戶曾經向其反應所飼養之雞隻妨害安寧，其也表示會改
    善等情，業據聲明異議人於警詢時自承在卷。
(二)證人即檢舉人陳永健於警詢中指述：自111年1月29日過年前
    ，在頭城鎮新忠路123號對面樹林，每天凌晨3時許至15時許
    ，不定時會有雞鳴啼聲，聲音過大影響附近住戶生活品質等
    語；證人即附近住戶郭曉慧於警詢中證述：從2年前開始，
    頭城鎮新忠路123號出大門左側方樹林，每天凌晨3時許開始
    ，不定時會持續有尖銳的雞鳴啼聲，聲響過大影響附近住戶
    睡眠及生活品質等語，並有住戶連署陳情書、現場照片、欣
    興公寓大廈111年第一次住戶會議大綱、欣興公寓大廈住戶
    通訊軟體群組對話紀錄截圖、蒐證錄影音光碟等在卷可查，
    非如聲明異議人所述僅有檢舉人錄音，可認證人陳永健、郭
    曉慧所為之證述堪以採信。
(三)聲明異議意旨雖以前詞置辯，然經本院勘驗檢舉人蒐證影音
    光碟內之影音檔（勘驗結果詳本院卷），足認拍攝之人係往
    聲明異議人之雞舍拍攝，時間分別為凌晨3許至天未亮之時
    間及白天，聲明異議人所飼養之雞隻確實會斷斷續續持續鳴
    叫。再者，欣興公寓大廈住戶於111年3月13日因雞鳴問題影
    響睡眠，經向飼主反應無效，而簽署聯名陳情書，有連署陳
    情書在卷可查，衡情若非雞鳴已確實影響附近居民即欣興公
    寓大廈居民之生活安寧，大廈住戶應不會簽署聯名陳情書，
    是足認雞鳴聲確已影響住戶安寧。聲明異議人稱不可能吵到
    他人，並不可採。
(四)綜上所述，本件證人陳永健、郭曉慧等人均因聲明異議人所
    飼養雞隻之鳴啼聲，影響渠等居家生活安寧，且經里長協調
    均未改善；再參以聲明異議人自承飼養雞隻確實會鳴叫，附
    近居民曾經要求其處理，足徵聲明異議人所飼養雞隻鳴叫所
    製造之噪音聲響，確已影響附近住戶之安寧，並達於令人不
    堪長時間忍受之程度至明，聲明異議人有上開違反社會秩序
    維護法之行為，洵堪認定。準此，原處分機關即宜蘭縣政府
    警察局礁溪分局依社會秩序維護法第72條第3款之規定，據
    以裁處聲明異議人罰鍰1,500元，經核於法並無不合。從而
    本件聲明異議為無理由，應予駁回。
六、依社會秩序維護法第57條第2項前段，裁定如主文。
中　　華　　民　　國　　111 　年　　9 　　月　　12　　日
                  簡易庭  法  官　游皓婷
以上正本證明與原本無異。
本裁定不得抗告。
                          書記官  林欣宜
中　　華　　民　　國　　111 　年　　9 　　月　　12　　日